臺灣高雄地方法院刑事判決
111年度審交易字第224號
公  訴  人  臺灣高雄地方檢察署檢察官
被      告  王榮傑



上列被告因公共危險案件，經檢察官提起公訴（111年度偵字第1
600號），被告對被訴事實為有罪之陳述，經本院裁定依簡式審
判程序審理，判決如下：
    主  文
王榮傑駕駛動力交通工具而有吐氣所含酒精濃度達每公升零點二
五毫克以上，處有期徒刑捌月。
    事  實
一、王榮傑於民國111年1月3日16時許，在高雄市○○區○○○村0號後
    面大樹下，飲用含有酒精成分之保力達飲品後，致吐氣所含酒
    精濃度達每公升0.25毫克以上，其知悉飲酒過量無法安全駕
    駛動力交通工具及酒後騎車具有高度肇事危險性，仍於同日
    16時30分許，騎乘車牌號碼000-0000號普通重型機車上路。嗣
    於同日17時20分許，行經高雄市大寮區仁德路時，因違規逆向
    行駛為警方攔查，經警於同日17時49分許，對王榮傑實施酒
    測，測得其吐氣所含酒精濃度達每公升0.95毫克，始悉上情。
二、案經高雄市政府警察局林園分局報告臺灣高雄地方檢察署檢
    察官偵查起訴。
    理  由
壹、程序部分：
    本案被告王榮傑所犯非死刑、無期徒刑、最輕本刑為3年以
    上有期徒刑之罪，或高等法院管轄第一審之案件，被告於本
    院審理程序進行中，對被訴事實為有罪之陳述，經告以簡式
    審判程序之旨，並聽取檢察官、被告之意見後，本院裁定改
    依簡式審判程序進行審理，是本件之證據調查，依刑事訴訟
    法第273條之2規定，不受同法第159條第1項、第161條之2、
    第161條之3、第163條之1及第164條至第170條規定之限制。
貳、實體部分：
一、上揭事實，業據被告王榮傑於警詢、偵訊及本院審理時均坦
    承不諱，並有高雄市政府警察局林園分局大寮分駐所酒精測
    試報告、財團法人台灣商品檢測驗證中心呼氣酒精測試器檢
    定合格證書各1份在卷可稽，足認被告之自白與事實相符。
    故本件事證明確，被告犯行堪以認定，應依法論科。
二、按行為後法律有變更者，適用行為時之法律。但行為後之法
    律有利於行為人者，適用最有利於行為人之法律，刑法第2
    條第1項定有明文。查被告為本案行為後，刑法第185條之3
    業於111年1月28日修正公布施行，並於同年月30日生效。修
    正後刑法第185條之3第1項第1款之不能安全駕駛動力交通工
    具罪之法定刑業由「2年以下有期徒刑，得併科20萬元以下
    罰金」，修正為「3年以下有期徒刑，得併科30萬元以下罰
    金」，經比較新舊法之規定，修正後刑法第185條之3第1項
    第1款之規定並未有利於被告，依據前揭規定，應適用修正
    前刑法第185條之3第1項第1款之規定論處。
三、核被告王榮傑所為，係犯修正前刑法第185條之3第1項第1款
    之吐氣所含酒精濃度達每公升0.25毫克以上而駕駛動力交通
    工具罪。
四、本院審酌被告知悉酒後騎車，對一般往來之公眾及駕駛人自
    身具有高度危險性，卻漠視自身安危，罔顧公眾之安全，再
    度為警查獲酒後騎車上路，動機及行為均可議；又被告曾有
    多次不能安全駕駛致交通危險之素行，有臺灣高等法院被告
    前案紀錄表1份存卷可查；另本案測得被告之吐氣所含酒精
    濃度達每公升0.95毫克，高出標準值甚多。惟考量被告坦承
    犯行；本案幸未肇事；且兼衡以被告於警詢時自述之智識程
    度、家庭經濟狀況，及公訴檢察官具體求處有期徒刑8月等
    一切情狀，量處如主文所示之刑。　　
五、至起訴書雖記載被告前因公共危險案件，經法院判處有期徒
    刑5月，併科罰金新臺幣1萬5千元確定，於108年8月19日執
    行完畢，而認被告構成累犯。然因本案檢察官並未對被告構
    成累犯事實，提出足以證明被告構成累犯事實之前案徒刑執
    行完畢資料，例如前案確定判決、執行指揮書、執行函文、
    執行完畢（含入監執行或易科罰金或易服社會勞動執行完畢
    、數罪係接續執行或合併執行、有無被撤銷假釋情形）文件
    等相關執行資料，依最高法院110年度台上大字第5660號裁
    定意旨，本院自無從為被告構成累犯之認定。惟本院於量刑
    時，已有斟酌被告之上述素行，及檢察官具體求處有期徒刑
    8月等節，附此敘明。
據上論斷，應依刑事訴訟法第273條之1第1項、第299條第1項前
段，刑法第2條第1項前段、（修正前）第185條之3第1項第1款，
刑法施行法第1條之1第1項，判決如主文。
本案經檢察官劉穎芳提起公訴，檢察官范文欽到庭執行職務。
中　　華　　民　　國　　111　　年　　5　　月　  10    日
                  刑事第五庭    法　官  陳川傑
以上正本證明與原本無異。
如不服本判決應於收受判決後20日內向本院提出上訴書狀，並應
敘述具體理由。其未敘述上訴理由者，應於上訴期間屆滿後20日
內向本院補提理由書(均須按他造當事人之人數附繕本)「切勿逕
送上級法院」。
中　　華　　民　　國　　111　　年　　5　　月　  10    日
                                書記官  黃挺豪
附錄本件論罪科刑之法條全文： 
《111年1月28日修正前中華民國刑法第185條之3第1款》
駕駛動力交通工具而有下列情形之一者，處二年以下有期徒刑，
得併科二十萬元以下罰金：
一、吐氣所含酒精濃度達每公升零點二五毫克或血液中酒精濃度
    達百分之零點零五以上。
二、有前款以外之其他情事足認服用酒類或其他相類之物，致不
    能安全駕駛。
三、服用毒品、麻醉藥品或其他相類之物，致不能安全駕駛。
因而致人於死者，處三年以上十年以下有期徒刑；致重傷者，處
一年以上七年以下有期徒刑。
曾犯本條或陸海空軍刑法第五十四條之罪，經有罪判決確定或經
緩起訴處分確定，於五年內再犯第一項之罪因而致人於死者，處
無期徒刑或五年以上有期徒刑；致重傷者，處三年以上十年以下
有期徒刑。